【裁判字號】    90,婚,443
【裁判日期】    900612
【裁判案由】    離婚
【裁判全文】
臺灣臺中地方法院民事判決  九十年度婚字第四四三號
    原      告  乙○○
    複  代理人  丙○○
    被      告  甲○○
右當事人間請求離婚事件，本院判決如左：
    主      文
准原告與被告離婚。
訴訟費用由被告負擔。
    事      實
甲、原告方面：
一、聲明：如主文所示。
二、陳述：
（一）原告與被告係於民國八十五年十二月二日結婚，目前仍有婚姻關係，故兩造為
      夫妻關係。兩造婚後，本是共同設籍在台中縣大里市○里里○○路九十二號，
      且在此處居住生活，但被告於八十七年十一月十三日，卻擅自將其本人與兩造
      兒子林建豪在大里市的戶籍，遷往嘉義縣朴子市被告的娘家，同時又帶著林建
      豪離家出走，至今未返家，違反民法第一千零一條前段所規定之同居義務。
（二）被告拋棄原告，並帶原告惟一的兒子林建豪離家，原告係獨子，不可能離開年
      老雙親，與被告同住其娘家，被告攜子離家之行為更使原告每日苦思想念，經
      原告以存證信函請被告回家同居，但被告均置之不理，原告逼不得已，而提起
      履行同居之訴，蒙鈞院民事庭以八十八年婚字第七六五號判決被告應履行同居
      在案，案經被告提起上訴，亦經台灣高等法院台中分院八十九年度家上家第一
      七號判決被告上訴駁回確定，惟被告仍置之不理，不與原告履行同居，又從原
      告請求被告履行同居之訴時，被告對原告已形同陌路，彼此皆無言談，被告及
      其家人均以惡臉、惡言對待原告，感情顯已破裂。被告至今猶不返家，被告顯
      係惡意遺棄原告在繼續狀態中，依民法第一千零五十二條第一項第五款規定，
      原告自得請求判決離婚。
三、證據：提出戶籍謄本、本院八十八年度婚字第七六五號、台灣高等法院台中分院
          八十九年度家上字第一七號民事判決影本暨確定證明書影本各一件，並聲
          請訊問證人許炳霖。
乙、被告方面：
一、聲明：駁回原告之訴。
二、陳述：被告在履行同居訴訟判決後亦沒有回去與原告同居，原因與以前拒絕履行
          同居之原因一樣。
丙、本院依職權調閱本院八十八年度婚字第七六五號履行同居事件案卷。
    理      由
一、按夫妻之一方於同居之訴判決確定後，仍不履行同居義務，在此狀態繼續存在中
    ，而又無不能同居之正當理由者，即與民法第一千零五十二條第一項第五款所定
    之離婚要件相當，此觀最高法院四十九年度台上字第九九○號、第一二三三號判
    例自明。
二、本件原告主張兩造於八十五年十二月二日結婚，目前仍有婚姻關係，婚後本是共
    同設籍在台中縣大里市○里里○○路九十二號，且在此處居住生活，但被告於八
    十七年十一月十三日，卻擅自將其本人與兩造兒子林建豪在大里市的戶籍，遷往
    嘉義縣朴子市被告的娘家，同時又帶著林建豪離家出走，原告逼不得已，提起履
    行同居之訴，經本院民事庭以八十八年婚字第七六五號判決被告應履行同居在案
    ，案經被告提起上訴，亦經台灣高等法院台中分院八十九年度家上家第一七號判
    決被告上訴駁回確定，惟被告仍置之不理之事實，業據原告提出戶籍謄本、本院
    八十八年度婚字第七六五號、台灣高等法院台中分院八十九年度家上字第一七號
    民事判決影本暨確定證明書影本各一件為證，並經證人即原告朋友許炳霖到庭證
    明屬實，復經本院調閱上開履行同居事件案卷審核無誤，被告復不爭執於前揭履
    行同居訴訟判決後亦未回去與原告同居，是堪信原告主張為真實。被告於履行同
    居之訴判決確定後，仍執該訴訟中相同理由，拒不履行同居義務，顯無不能同居
    之正當理由，且此狀態繼續存在中，揆諸首揭說明，被告行為自係惡意遺棄原告
    在繼續狀態中，從而，原告據以請求離婚，洵屬正當，應予准許。
三、據上論結，本件原告之訴為有理由，依民事訴訟法第七十八條，判決如主文。
中      華      民      國    九十      年      六      月    十二      日
                                        臺灣臺中地方法院家事法庭
~B法      官  林清吟
右為正本係照原本作成
如對本判決上訴應於判決送達後廿日內向本院提出上訴狀
中      華      民      國    九十      年      六      月    十二      日
~B法院書記官


司法院資訊處製作；財團法人民間司法改革基金會備份。
